臺灣基隆地方法院刑事判決　　　　　　 95年度交易字第120號
公　訴　人　臺灣基隆地方法院檢察署檢察官
被　　　告　丙○○
上列被告因過失致死等案件，經檢察官提起公訴（95年度偵字第
4658號）本院判決如下︰
    主  文
丙○○因過失致人於死，處有期徒刑捌月。
    事  實
一、丙○○於民國95年9月19日21時30分許，駕駛5608-KM號自用
    小客車，沿基隆市31號橋，由南往北行駛，行至成功二路與
    中山一路口，欲左轉向西往成功一路方向行駛，原應注意、
    能注意、而未注意汽車應讓行人穿越道上之行人先行，貿然
    於岔路口提前左轉，適陳美鳳、張高玉鳳由南往北，在行人
    穿越線上通過路口，丙○○小客車左前車頭撞擊陳美鳳、張
    高玉鳳倒地，致張高玉鳳腦出血，送醫不治死亡，陳美鳳受
    有右手肘瘀傷、右腳小指挫傷、頭部外傷疑似腦震盪之傷害
    。丙○○於車禍發生後停留在現場，於警員前往現場處理時
    ，當場承認為肇事人，並接受裁判。
二、案經陳美鳳訴由基隆市警察局第四分局移送及戊○○ (張高
    玉鳳之女)訴請臺灣基隆地方法院檢察署檢察官偵查起訴。
    理  由
一、訊據被告丙○○對於因前開駕駛疏失致張高玉鳳腦出血送醫
    不治死亡、陳美鳳受有右手肘瘀傷、右腳小指挫傷、頭部外
    傷疑似腦震盪之傷害等情，均為認罪之自白，且經證人乙○
    ○於本院審理時證稱：「95年9月19 日晚上騎機車行經肇事
    地點，看見2 位女士（張高玉鳳、陳美鳳）在斑馬線上停等
    紅綠燈，綠燈亮2人穿越斑馬線時，從31號橋上衝下1台汽車
    速度很快，到路口時有踩剎車，2人見狀後，1 位（陳美鳳）
    往前快跑且跌倒往前滾，1 位（張高玉鳳）比較瘦跑的比較
    慢，我聽到蹦的一聲，見到她被碰撞後弓著身體很急速的往
    後退。」等語、證人陳美鳳到院證稱：「案發當天我和張高
    玉鳳在路口，等綠燈亮後一起行經行人穿越道要穿越馬路，
    我突然看到被告的車子很快過來，因為車速很快，我心理想
    完蛋了，不知道自己當時是如何反應及有沒有被車撞到，只
    知道自己突然跌倒，因為怕被告肇事逃逸，就趕快自己爬起
    來，攔住被告的車，接著看到死者倒地，因為看到里長（丁
    ○○）在他家門口，就叫里長趕緊叫救護車。」等語、證人
    丁○○到院證稱：「當時我在里辦公室（住家）聊天，聽到
    外面很大聲的剎車聲，我從落地玻璃窗看出去，看到車子是
    綠燈左轉，依剎車聲判斷車速應該很快，我馬上出門看到陳
    美鳳招手叫我，我過去就看到死者倒在斑馬線旁，和車子是
    平行的方向。我馬上叫119 ，第一位抵達現場的是中山派出
    所警員，有問被告是否是肇事者，被告跟警察說是。」等語
    ，互核相符，並有卷附道路交通事故現場圖、道路交通事故
    調查報告表(一)、(二)各1 份、基隆市○○○道路交通事故談話
    紀錄表3份、基隆市○○○道路交通事故報案人須知1份、道
    路交通事故補充資料(二)、基隆市○○○道路交通事故
    當事人酒精測定紀錄表1份、現場照片21 張等附卷可稽。又
    被害人張高玉鳳因本件車禍致腦出血送醫不治死亡，亦經臺
    灣基隆地方法院檢察署檢察官督同檢驗員相驗屬實，製有相
    驗筆錄、勘驗筆錄、相驗屍體證明書、法醫驗斷書各1 份在
    卷可憑；而被害人陳美鳳因此車禍受有右手肘瘀傷、右腳小
    指挫傷、頭部外傷疑似腦震盪之傷害等情，亦有長庚紀念醫
    院基隆分院診斷證明書1份在卷可參。按「汽車行駛至4車道
    以上或同向2車道道路，欲右轉彎時，應距交岔路口30 公尺
    前換入外側車道或右轉車道，欲左轉彎時，應距交岔路口30
    公尺前換入內側車道或左轉車道。」、「汽車行近行人穿越
    道前，應減速慢行，遇有行人穿越時，無論有無交通警察指
    揮或號誌指示，均應暫停讓行人先行通過。」，道路交通安
    全規則第102條第1項第5款、第103條定有明文。被告駕駛汽
    車自應注意上開規定，而依當時天候雖係夜間，但為晴天且
    有照明，路面乾燥、無障礙物、行車管制號誌正常、視距良
    好，並無使其不能注意之情形，竟於行經行人穿越道岔路口
    疏未減速慢行，反而提前左轉，且未讓行人穿越道上穿越道
    路之行人先行，致所駕駛之汽車撞擊被害人張高玉鳳、陳美
    鳳，其
    對於本案車禍之發生有過失至為明確（被告為本案車禍肇事
    原因，行人即被害人張高玉鳳、陳美鳳均無肇事原因），臺
    灣省基宜區車輛行車事故鑑定委員會亦定同此認定，有該會
    基宜鑑字第0965000386號鑑定意見書在卷足佐，且其過失與
    被害人張高玉鳳死亡、與被害人陳美鳳受傷間，均有相當因
    果關係。被告前開認罪之自白，與事實相符，可以採信。綜
    上證據，被告之犯行洵堪認定，應依法論科。
二、核被告所為，係犯刑法第276條第1項之因過失致人於死罪、
    第284條第1項前段之過失傷害罪。其所犯上開二罪，係一過
    失駕駛行為觸犯數罪名，屬想像競合，應從一重之過失致人
    於死罪處斷。被告駕駛汽車，行經行人穿越道不依規定讓行
    人優先通行，致人死亡及受傷，應依道路交通處罰條例第86
    條第1 項之規定，加重其刑。又被告於車禍發生後停留在現
    場，於警員前往現場處理時，當場承認為肇事人，並接受裁
    判，業據證人丁○○到院陳述明確，且有基隆市○○○道路
    交通事故報案人須知1 紙附卷可憑，合於自首之要件，爰依
    刑法第62條前段減輕其刑，並依規定先加後減之。爰審酌被
    告因一時疏忽，釀成車禍，其為本案車禍發生之原因，被害
    人對本案車禍發生均無肇事因素，被害人張高玉鳳死亡造成
    其家屬心靈上不可抹滅之傷痛，而被告迄未與被害人張高玉
    鳳之家屬達成民事賠償之和解，及被告犯後為認罪之自白等
    一切情狀，量處如主文所示之刑。
據上論斷，應依刑事訴訟法第299條第1項前段，道路交通管理處
罰條例第86條第1項、刑法第276條第1項、第284條第1項前段、
第55條、第62條前段，判決如主文。
本案經檢察官甲○○到庭執行職務。
中　　華　　民　　國　　96　　年　　5　　月　　17　　日
                  刑事第三庭審判長法  官    王福康
                                  法  官    王慧惠
                                  法  官    何怡穎
以上正本證明與原本無異。
對於本件判決如有不服，應於收受送達後10日內向本院提出上訴
書狀，上訴於臺灣高等法院，並按他造當事之人數附具繕本。
中　　華　　民　　國　　96　　年　　5　　月　　17　　日
                                  書記官    鄭梅君
附錄論罪法條
刑法第276條第1項
因過失致人於死者，處2年以下有期徒刑、拘役或2千元以下罰金
。
刑法第284條第1項
因過失傷害人者，處6月以下有期徒刑、拘役或5百元以下罰金，
致重傷者，處1年以下有期徒刑、拘役或5百元以下罰金。
